Inventaris van het archief van mr. A.M. Joekes [levensjaren 1885-1962], (1858) 1895-1962
Nationaal Archief, Den Haag
- STUKKEN BETREFFENDE ZIJN PUBLIEKE FUNCTIES.
  - Staatkundig., I.
    - Kamerlid., B.
      - algemeen., a.
        - Overdruk uit "Het Vaderland" van een lijst van foto's met handtekeningen der deelnemers aan de Haagsche Conferentie, 6 augustus-31 augustus 1929; 120; 3 exemplaren
        - Ingekomen brief van Mr. J.H. Kramers, houdende een verzoek tot toetreding tot de Raad van Bijstand van het "Instituut Kern", met concept-antwoord., 16 oktober 1926; 121; 1 stuk
        - Kennisgeving van het overlijden van Koningin-moeder Emma, Gedrukt., maart 1934; 122; 3 bladen
        - Jubelnummer van "Het Leven" bij het 40-jarig regeringsjubileum van H.M.Koningin Wilhelmina, 33e jaargang, nr. 36a, 7 september 1938; 123; 1 katern
        - Troonreden., 1927-1939, 1953-1955; 124; 13 bladen en 3 katernen
        - Briefwisseling met de minister van Sociale Zaken, Slotemaker de Bruine, inzake de vermindering der non-activiteitswedde door inkomsten uit zekere nevenfuncties, 9 mei-16 juni 1934; 125; 3 stukken
        - Ingekomen brief van Dr. H. Colijn betreffende het publiceren van wetenschappelijke artikelen door ondergeschikte ambtenaren., 18 februari 1936; 126; 1 stuk
        - Verslag van de Staatscommissie Koolen inzake het lidmaatschap van de vertegenwoordigende lichamen, met krantenknipsel en stukken betreffende zijn benoeming tot lid van de Staatscommissie voor partiële herziening van de grondwet, met foto., 1934 en 1936; 127; 1 deel, 6 stukken en 1 blad
        - Ingekomen brieven en doorslagen van uitgaande brieven met bijlagen betreffende de gemengde commissie voor de stenografie uit de beide Kamers der Staten-Generaal, 27 september 1937-28 mei 1948; 128; 1 omslag
        - Formatie-advies, uitgebracht aan H.M.de Koningin door Mr. H. P. Marchant, met begeleidbrief van Mr. P.J. Oud, getypt., 13 juli 1925; 129; 2 stukken
        - Briefwisseling van Mr. H.P. Marchant met Prof.Dr. W.H. Nolens en Ir. J.W. Albarda inzake diens opdracht tot het formeren van een parlementair Kabinet, met bijlagen, gedrukt., 25-30 november 1925; 130; 1 katern
        - Formatie-advies, uitgebracht aan H.M. de Koningin door Mr. H. P. Marchant met begeleidbrief van Mr. P.J. Oud aan de V.D.B.fractie, getypt., 3 mei 1933; 131; 2 stukken
        - Afschrift van het concept-antwoord van Mr. H.P. Marchant aan Dr. H. Colijn, met begeleidbrief van M. Reuvens, beschouwingen van Dr. H. Colijn over de formatie van een parlementair Kabinet en een Kamerverslag, houdende mededelingen van Dr. H. Colijn als vice-voorzitter van de Raad van State inzake het te volgen regeringsbeleid, 8-31 mei 1933; 132; 3 stukken en 1 blad
        - Manuscript-aantekeningen betreffende de verkiezingen en een toespraak bij de opening van de buitengewone zitting van de Staten-Generaal, 26 april-23 mei 1933 en mei 1933; 133; 6 bladen
        - Antwoorden aan Mr. Aalberse op de bespreking betreffende de Kabinetsformatie en aan de pers betreffende berichten over zijn niet verschijnen op de conferentie met de voorzitters der fracties, manuscript en stencil., juli 1935; 134; 3 stukken
        - Afschriften van een brief van Mr. P.J. Oud aan Dr. H. Colijn, houdende zijn ontslagaanvrage als minister, indien Marchant deel blijft uitmaken van het Kabinet en van een brief van Mr. H.P. Marchant aan het Hoofdbestuur der V.D.B., houdende de mededeling van zijn ontslagaanvrage als minister en het opzeggen van het lidmaatschap der Vrijzinnig Democratische Bond n.a.v. zijn overgang tot de R.-K. Kerk, met begeleidbrieven., 8 mei en 13 mei 1935; 135; 7 stukken
        - Politieke spotprenten, januari 1925-24 juli 1935; 136; 15 stukken
        - Formatie-adviezen, uitgebracht door Mr. A.M. Joekes en Mr. P.J. Oud aan H.M. de Koningin met een oproep voor een conferentie en dankbetuiging, doorslag en afschrift., mei-juni 1937; 137; 4 stukken
        - Concept-grondslag voor de Kabinetsformatie door Dr. H.Colijn en afschriften van een brief van Mr. P.J. Oud aan Dr. H. Colijn betreffende het aanvaarden van een portefeuille in het Kabinet en diens antwoord daarop, met begeleidbrief, 15 juni 1937; 138; 4 stukken
        - Oproep van Dr. H. Colijn voor een conferentie met de fractievoorzitters betreffende de Kabinetsformatie met een begeleidende nota over de financiële toestand van het land en manuscript-aantekeningen dier conferentie, 4-5 juli 1939; 139; 1 omslag
        - Formatie-advies, uitgebracht aan H.M. de Koningin met begeleidbrieven en een manuscript-aantekening, houdende de namen van de Kabinetsleden., 1-12 augustus 1939; 140; 10 stukken
        - Concept-program voor de Kabinetsformatie door D.J. de Geer en een ingekomen brief van P. Geyl betreffende de verklaring van D.J. de Geer, 3 en 4 augustus 1939; 141; 2 stukken
        - Ingekomen brief van minister Van den Tempel, dankend voor de felicitatie bij zijn benoeming tot minister van Sociale Zaken, 17 augustus 1939; 142; 1 stuk
        - Ingekomen brieven, houdende reacties op het samengaan van de R.K.S.P., S.D.A.P. en de V.D.B., 27 juli 1939-19 augustus 1939; 143; 1 omslag
        - Krantenartikelen betreffende de Kabinetsformatie, 24 juli-30 oktober 1939; 144; 1 omslag
        - Lijst van voor rijksambtenaren verboden verenigingen en afschriften van brieven van de Secretaris-Generaal van het Departement van Binnenlandse Zaken, Frederiks, betreffende het standpunt t.o.v. de N.S.B. getypt., 1938, 14 februari 1941 en 25 maart 1942; 145; 1 omslag
        - Staatsbladen en Buitengewone Staatscouranten en Algemene bekendmakingen van de Opperbevelhebber van Land en Zeemacht, gestencild., 1938-1940; 146; 1 omslag
        - Kranten en krantenknipsels betreffende de mobilisatie en de oorlogsverklaring aan Duitsland, 28 augustus 1939-10 mei 1940; 147; 6 stukken
        - Tekst van de radio-rede, door Mr. R.J.H. van Schaik uitgesproken als voorzitter van de Tweede Kamer, getypt., 20 mei 1940; 148; 1 stuk
        - "Waarom zijn wij neutraal?", artikel door A.M. Joekes, maart 1940; 149; 1 deeltje
        - Briefwisseling inzake schadeloosstelling voor de leden der Staten-Generaal., 5 juli 1940-28 mei 1941; 150; 15 stukken
        - Krantenknipsels uit de oorlogsjaren, 13 juli 1940-15 maart 1943; 151; 90 stukken
        - Stukken betreffende de Nederlandse Unie, 6 juli 1940-7 juni 1941; 152; 1 omslag
        - Ingebonden jaargang van het weekblad "De Unie", orgaan van de Nederlandse Unie, nr.1 t/m 10., augustus 1940-juli 1941; 153; 1 band
        - Ingekomen brief van H. Hallie en doorslagen van uitgaande brieven betreffende de Nederlandsche Unie, 25 februari-1 maart 1941; 154; 3 stukken
        - Stukken betreffende de verordening op de Joden met reacties daarop van de Leidse studenten en hoogleraren., 25 november 1940-oktober 1941; 155; 9 stukken
        - Herderlijk schrijven van het Nederlands Episcopaat, de Generale Synode en andere Kerkgemeenschappen, houdende hun verontrusting over de behandeling der Joden, gedrukt., 5 maart 1941; 156; 3 stukken
        - Briefwisseling met en Statuten en circulaires van de Provinciale en Periodieke Pers betreffende het publiceren van artikelen in oorlogstijd, 18 januari 1941-22 maart 1941; 157; 9 stukken
        - Ingekomen brief van de Vlootcommissie met bijlage inzake het buiten werking stellen van het Algemeen Secretariaat der Leger en Vlootcommissie, 20 januari 1941; 158; 2 stukken
        - Ingekomen brieven van W.J.N. van Eysinga, B. Bakker-Nort e.a., 19 februari 1941-17 maart 1944; 159; 17 stukken
        - Afschrift van een artikel "Abstand wahren" (Verhalten gegenüber fremdvölkischen Arbeitskräften), uitgegeven door de O.T. Schulungsdienst, getypt., april 1942; 160; 1 blad
        - Stukken betreffende zijn gijzelaarschap., 161-167; 7 omslagen
          - Aantekeningen, programma's, menu's, naamlijsten e.d. van het gijzelaarskamp te St.Michielsgestel, 4 mei-18 december 1942, 161; 1 omslag
          - Manuscript-aantekeningen der cursussen te St.Michielsgestel en uittreksels uit boeken, mei-december 1942, 162; 3 cahiers
          - Voordrachten, agenda's en manuscript-aantekeningen van de lezingen, gehouden te St.Michielsgestel. (mei-december 1942), 163; 1 omslag
          - Resumties der inleidingen door Dr. M.W. Holtrop en Mr. H.F. van Leeuwen over "De druk der oorlogslasten en hun afwikkeling in de toekomst", voor de Algemene Vergadering van de Vereniging voor de Staathuishoudkunde en Statistiek, 12 december 1942, 164; 2 stukken
          - "The Spark Papers", houdende de redevoeringen, uitgesproken bij de Willem Sparkherdenking te St.Michielsgestel, 24 juni 1943, (verdichtsel). 's-Gravenhage, 1945, 165; 1 boekje
          - Gedenkboek "Gijzelaars van Beekvliet", Schiedam, 1945, 166; 1 boek
          - Gedenkboek van het gijzelaarskamp te St.Michielsgestel" "Beekvliet", Schiedam, 1947, 167; 1 boek
        - Ingekomen brieven van A. Cohen-Hertog, houdende het verzoek haar man op de lijst Frederiks te plaatsen, teneinde deportatie tegen te gaan, met minuten van uitgaande brieven., 11 januari-3 april 1943; 168; 5 stukken
        - Briefwisseling met de commissaris voor niet-commerciële verenigingen en stichtingen betreffende de Vereniging voor Staatswetenschappen, 25 februari-15 maart 1943; 169; 4 stukken
        - Reproductie van een geborduurd wandkleed, vervaardigd uit herinnering aan de winter, 1944-1945; 170; 1 rol
        - "Oriëntatie van de bemoeienis der Nederlandse Binnenlandse Strijdkrachten en met de politie en strafjustitie van verdachten van delicten in oorlogstijd jegens het vaderland", door Mr. E.H. von Baumhauer, 4 mei 1945; 171; 1 katern
        - Program en toelichting van de Nederlandse Volksbeweging, artikel "Zuivering van goede Nederlanders" in N.R.C. en een vragenlijst, gesteld aan de minister betreffende de perszuiveringsorganen, maart 1946; 172; 1 brochure, 1 blad en 1 stuk
        - Eindverslag van de missie tot opsporing van vermiste personen uit de bezettingstijd, uitgegeven door het ministerie van Sociale Zaken en Volksgezondheid, met begeleidbrief, 's-Gravenhage, 1952; 173; 1 deeltje
        - Statuut, agenda's en notulen der vergaderingen van de Nationale Adviescommissie, 20 juli 1945-16 november 1945; 174; 1 omslag
        - Circulaires aan en adviezen en verslagen met bijlagen van de Nationale Adviescommissie, 30 juli 1945-november 1945; 175; 1 omslag
        - Wetsontwerp en memorie van toelichting inzake de voorlopige Staten-Generaal met naam en adreslijst der leden van de Tweede Kamer en een nota van het waarnemend hoofd der bevolkingsregisters, Graafland, aan de ministerraad betreffende de technische moeilijkheden, verbonden aan het houden van verkiezingen, september 1945; 176; 3 bladen en 1 stuk
        - Regeringsprogram van het Kabinet Beel met amendementen van P. Lieftinck en S. Mansholt, 1946; 177; 3 stukken
        - Nederlandse Staatscourant betreffende een coördinatie van maatregelen en voorzieningen op het gebied van lichamelijke opvoeding en sport, nr. 125 en 126., 4 december 1945; 178; 3 bladen
        - Kamerstukken inzake de motie van orde betreffende rechtskracht wetsbesluiten en de interpellatie betreffende de fraude, corruptie en zwarte handel, 10 januari 1946 en 22 april 1947; 179; 12 bladen
        - Brieven, tekst van een radio-vraaggesprek, aantekeningen e.d. betreffende de Internationale Socialistische Conferentie in Oulton Hall, Clacton, mei 1946; 180; 1 omslag
        - Stukken betreffende de bezuinigings- en reorganisatieplannen van het Departement van Onderwijs, Kunsten en Wetenschappen, 30 juli-8 augustus 1946; 181; 1 omslag
        - Ingekomen brief van Ds. D. Bakker, houdende een verzoek tot voorspraak bij de minister van Oorlog inzake een vrijstelling van uitzending naar Indië van Jacob Luif Hut, met bijlage, 1 september 1946; 182; 2 stukken
        - Briefwisseling betreffende zijn eventuele herbenoeming als lid der Centrale Commissie voor Drinkwatervoorziening, 24 december 1946-21 maart 1947; 183; 4 stukken
        - Afschrift van een krantenartikel, houdende een verslag van het werk der Rijksbemiddelaars n.a.v. zijn aftreden als Rijksbemiddelaar, gestencild., mei 1947; 184; 1 stuk
        - "Commentaar", uitgave van de regeringsvoorlichtingsdienst, houdende een artikel betreffende de installatie van de Radioraad, 1e jaargang nr.41., 25 maart 1946; 185; 1 stuk
      - expert voor Indische Zaken., b.
        - Notulen der vergaderingen van het Indisch Genootschap, 15 april 1913-1 december 1939; 186-192; 92 deeltjes in 7 omslagen
          - 15 april 1913-17 december 1920, 186
          - 11 februari 1921-10 december 1926, 187
          - 21 januari 1927-13 december 1929, 188
          - 7 februari 1930-16 december 1932, 189
          - 27 januari 1933-28 december 1934, 190
          - 18 januari 1935-30 oktober 1936, 191
          - 28 februari 1937-1 december 1939, 192
        - Inhoudsopgave van de handelingen en geschriften van het Indisch Genootschap over 1854-1928, 193; 1 deeltje
          Gedrukt.
        - "Koloniale studiën", tijdschrift van de Vereniging voor studie van koloniaal-maatschappelijke vraagstukken., 194-195; 2 deeltjes
          - 11e jaargang, nr. 1, februari 1927, 194
          - 11e jaargang, nr. 2, april 1927, 195
        - Statuten en Huishoudelijk Reglement van de vereniging "Nederland-Indonesië", en een fotoboekje "Nieuw-Semarang, de heuvelstad", 22 januari 1928, 1945 en Z.j.; 196; 2 katernen
        - Maandblad "Nieuw Indië", 2e jaargang, 1923-1924.; 196A; 1 deel
        - Aflevering van het maandblad "Nieuw-Indië", houdende het artikel "De polemiek Treub-Hazeu" met krantenknipsels en een ingekomen brief van prof. C. van Vollenhoven, 3e jaargang nr.3/4, maart-april 1924 en 17 april 1924; 197; 1 deeltje en 8 stukken
        - Stukken betreffende het oprichten van een Utrechtse leerstoel tot opleiding van Indische bestuursambtenaren, 9 april 1924-februari 1926; 198; 1 omslag
        - Manuscript-aantekeningen van de brochure Colijn, grondwetsherziening koloniën, Utrechtse leerstoelen en Indische verenigingen, Z.j.; 199; 5 stukken
        - Manuscript-lezingen en krantenknipsels met recensies dier lezingen inzake Indië, 31 maart 1925-10 april 1933, 10 oktober 1937; 200; 1 omslag
        - Manuscript-aantekeningen van een artikel "De landbouw-exportgewassen van Nederlands-Indië in 1926", 201; 1 stuk
        - Krantenknipsels betreffende de Kamerdebatten inzake Indische kwesties en zijn critiek op het régime Fock en het wanbeleid der Indische regering, 10 december 1925-19 februari 1927; 202; 15 stukken
        - Ingekomen brieven van A. Cohen-Stuart, H. Baas (?) en H.J. van Mook, houdende berichten uit Indië, 22 juni 1926, 6 februari 1927 en 4 januari 1934; 203; 3 stukken
        - Ingekomen brieven inzake een bericht in het Soerabajasch Handelsblad betreffende de "in zeer hoge mate compromitterende brieven" voor Vleming, Joekes en Cramer, gevonden bij een inval in de woningen van enige Indische Studenten te 's-Gravenhage en Leiden., 22 juli-26 september 1927; 204; 14 stukken
        - Krantenknipsels betreffende de bij Indische studenten te 's-Gravenhage en Leiden gevonden brieven, 20 juli-16 september 1927; 205; 20 stukken
        - Artikelen betreffende Nederlands-Indië, gepubliceerd in "De Opbouw", "De Volkenbond" e.a., 1927, 1928 en 1932; 206; 1 katern en 4 deeltjes
        - Manuscript-aantekeningen en notities van zijn reis naar Indië, 1928; 207; 2 cahiers en 4 stukken
        - Doorslag van de notulen der vergaderingen van het comité "Nieuw-Indië", houdende het verslag van zijn reis naar Indië, krantenartikelen over zijn reis en een wegenkaart Medan-Padang, 1:2000.000., 13 oktober-24 november 1929; 208; 4 stukken
        - Ingekomen brieven van Mr. H. Marchant, Witlox e.a., concepten van uitgaande brieven en telegrammen betreffende zijn eventuele benoeming tot voorzitter van de Volksraad, 22 oktober 1928-8 januari 1929, 17 februari 1933; 209; 8 stukken
        - Verslag, nota, aanhangsel der Handelingen der Tweede Kamer en krantenknipsels betreffende de Indische bestuurshervorming, 15 oktober 1931-8 februari 1932; 210; 9 stukken
        - Notulen, rapporten en verslagen van de' commissie voor Indische Zaken en een verslag der vergadering van de Indische commissie der Tweede Kamer, 1934-1937 en 29 november 1945; 211; 1 omslag
        - Aflevering van het tijdschrift "De Indische Gids", houdende het artikel "Duitse Koloniën", nr. 3., maart 1937; 212; 1 deeltje
        - Ingekomen brief en circulaire met bijlagen inzake de uitgave van "Nederland en Indië in de XXste eeuw", door N.V. Boekhandel en Uitgeversmaatschappij "Elsevier", 5 april 1943 en 23 oktober 1943; 213; 2 stukken
        - "Beschouwingen over de economische en sociale vraagstukken in Nederlands-Indië", geschreven in het interneringskamp Tjikoedapateuh te Bandoeng, door D.J. Gerritsen, met begeleidbrief, doorslag., november 1944-mei 1945; 214; 1 deel
        - Memorandum en rondschrijven van de commissie tot voorbereiding van de Rijksconferentie en een ingekomen en een doorslag van een uitgaande brief betreffende het invullen van een vragenlijst voor die commissie, 1945, 16 oktober 1945 en 6 februari 1946; 215; 1 omslag
        - Uitnodiging om terzake de Indonesische kwestie in een studentenparlement als opponent van Gerretson op te treden, 1946; 216; 1 stuk
        - Manuscript-lezingen betreffende Indonesië, 14 december 1945-9 oktober 1946, 10 januari 1948; 217; 1 omslag
        - Uitwerking van een rede "De ramp in Indië" door Dr. J.W. Meijer Ranneft, open brief van de arts Veldman aan minister Schermerhorn betreffende de toestand in Indië en pamfletten van de stichting "Indië in nood", gestencild en gedrukt, 18 april 1946, 2 februari 1946 en maart 1946; 218; 4 stukken
        - Rapporten met krantenknipsels van de Nederlandse ambassadeur in Amerika, A. Loudon betreffende de mening van de Amerikaanse pers over Nederlands-Indië van 21 september-4 oktober 1946, 28 oktober 1946; 219; 28 stukken
        - Reacties van de Oranjegarde, Venidos e.a. op de ontwerpovereenkomst van Linggadjati, getypt, gestencild en gedrukt., november 1946; 220; 10 stukken
        - Kamerstukken betreffende de overeenkomst van Linggadjati en de instelling van een Commissie-Generaal voor Nederlands-Indië, manuscript-aantekeningen, ontwerp-overeenkomsten van Prof.Dr. I.H.A. Logemann en de Commissie-Generaal en het Manifest der regering, november-december 1946; 221; 1 omslag
        - Handelingen der Tweede Kamer met de moties van Schouten, Romme en Van der Goes van Naters betreffende de ontwerpovereenkomst van Linggadjati en manuscript-aantekeningen, houdende de Kamerdebatten over de ontwerp-overeenkomst, december 1946; 222; 6 stukken
        - Kranten houdende artikelen betreffende de ontwerp-overeenkomst van Linggadjati, 18 november-17 december 1946; 223; 20 stukken
        - Afschrift van een lezing "Developments in the administration of Indonesia" voor het King's College te Londen met briefwisseling en "Colonial Administration by European Powers", houdende de hierbovengenoemde lezing, uitgegeven door "The Royal Institute of International Affaires", Londen., 6 november 1946-7 juli 1947; 224; 1 omslag
        - Afschriften van artikelen over Indonesië in de "New York Herald Tribune" en "The New York Times Magazine", verhandeling over de afgevaardigden der Overzeese gebiedsdelen in de Staten-Generaal en beschouwingen over het artikel van A. Vunderink in de Makassaarsche Courant "Gevaarlijk spel", getypt en gestencild, 27 november en 1 december 1946, Z.j. en november 1947; 225; 5 stukken
        - Brochures betreffende de Indonesiëkwestie, 1946-1947; 226; 8 deeltjes
        - Stukken betreffende een informatieve bespreking tussen de oud-adviseurs van de Commissie-Generaal, Posthuma en Verzijl en de vaste commissie voor Indische Zaken inzake hun verblijf in Indië, met begeleidbrief., 26 maart-6 mei 1947; 227; 6 stukken
        - Kamerstukken betreffende de regeringsverklaring nopens de ontwikkeling der gebeurtenissen in Indonesië en de Rijksbegroting der Overzeese gebiedsdelen voor het dienstjaar 1948 met aantekeningen en brieven, behorend bij de regeringsverklaring, 22 april 1947-3 februari 1948; 228; 1 omslag
        - Afschriften van rapporten en telegrammen van Frans Goedhart uit Batavia, ingekomen brief van C.N. Pallar, gestencild en manuscript., 28 juni-18 juli 1947 en 27 augustus 1947; 229; 1 omslag
        - Krantenknipsels betreffende de Indonesiëkwestie, 25 augustus 1947-16 april 1948; 230; 25 stukken
        - Afschriften van artikelen betreffende Indonesië voor "Socialisme en Democratie", e.a. met doorslagen van begeleidbrieven, 9 september 1947-11 juni 1948; 231; 10 stukken
        - Brieven betreffende de rijmprent van generaal Spoor en de doodvonnissen van zes leden der terreurgroep "Pasoekam Brani Mati", 9 februari-21 februari 1948; 232; 6 stukken
        - Gedeelten van het dagblad "De Nieuwsgier" te Batavia en een afschrift van artikelen uit "De Nieuwsgier", gestencild en getypt, 23 februari-2 maart 1948 en 24 en 25 juli 1948; 233; 9 bladen
        - Aantekeningen van de besprekingen der Commissie van 9 met de Federale Conferentie te Bandoeng, manuscript., 20-22 juni 1948; 233A; 1 cahier
        - Resolutie, Programma, lijst der leden en waarnemers ter Federale Conferentie te Bandoeng, 20 juni 1948; 233B; 4 stukken
        - Afschriften van brieven en telegrammen betreffende het ontslag van luitenant-gouverneur-generaal Van Mook, 7-19 oktober 1948; 234; 8 stukken
        - Uittreksel van het hoofdstuk "De plaats van Nederlands-Indië in het Koninkrijk", uit "Evolution of the Dutch Nation" door B.H.M. Vlekke, manuscript, z.d.; 235; 1 stuk
      - lid van de Nederlandse delegatie der conferentie Nederland-Suriname-Curaçao., c.
        - Ingekomen brieven van L. Limker, houdende verslagen uit Suriname, 1 juli en 31 juli 1930; 236; 2 stukken
        - Stukken betreffende wijzigingen van de staatsregeling van Curaçao, augustus 1946; 237; 1 omslag
        - Oproep en manifest van het Curaçaosch Comité ter bescherming van de grondrechten van de mens, aantekening op het wetsontwerp tot wijziging van de Staatsregeling, gegevens omtrent de staatkundige ontwikkeling e.d. op Curaçao, Z.j.; 238; 1 omslag
        - Verslag van de Parlementaire Commissie Suriname en de Nederlandse Antillen, nopens haar bevindingen in de West-Indische gebiedsdelen, april 1947; 239; 5 bladen
        - Notulen der vergaderingen van de commissie van voorbereiding der Conferentie Nederland, Suriname, Curaçao, met bijlagen en een index op de bijlagen, gestencild., 12 september-november 1947; 240; 1 omslag
        - Resolutie van de K.V.P. betreffende de verhouding van Nederland, Suriname en de Nederlandse Antillen en een rede van Mr. G.C.J.D. Kropman "De verhouding van het Rijk tot de West", 1e jaargang nr. 11., 26-27 oktober 1947 en 15 januari 1948; 241; 1 stuk en 1 deeltje
        - Ingekomen brieven met bijlagen en doorslagen van uitgaande brieven betreffende de conferentie Nederland-Suriname-Curaçao, 8 januari-23 juli 1948; 242; 1 omslag
        - Manuscript-conceptartikel "De Rijkswetgevende macht", manuscript-notulen van een vergadering der conferentie Nederland-Suriname-Curaçao en een kort verslag van de bespreking der Nederlandse delegatie, gestencild, Z.j. en 22 januari 1948; 243; 3 stukken
        - Notulen en agenda's van de vergaderingen der conferentie Nederland-Suriname-Curaçao en een Spaanse en Engelse vertaling van de door de Conferentie tijdens haar 3de openbare vergadering aangenomen resoluties en moties, gedrukt en gestencild, 27 januari-18 maart 1948; 244; 1 omslag
        - Leidraden en notulen der vergaderingen der 1e en 2e sectie van de conferentie Nederland-Suriname-Curaçao en eerste en tweede Centraal Rapport der sectievergaderingen, manuscript en gestencild., 30 januari-25 februari 1948 en 30 januari-2 maart 1948; 245; 1 omslag